【裁判字號】    92,易緝,32
【裁判日期】    920926
【裁判案由】    恐嚇取財
【裁判全文】
臺灣新竹地方法院刑事判決                          九十二年度易緝字第三二號
    公  訴  人  臺灣新竹地方法院檢察署檢察官
    被      告  甲○○
右列被告因恐嚇取財案件，經檢察官提起公訴（九十年度偵字第六五０六號），本院
判決如左：
    主  文
甲○○共同連續意圖為自己不法之所有，以恐嚇使人將本人之物交付，累犯，處有期
徒刑壹年。
    事  實
一、甲○○前曾因違反懲治盜匪條例案件經臺灣高等法院臺中分院於民國七十九年八
    月三日判處有期徒刑七年確定，經送執行，於八十二年八月二十日假釋，後經於
    八十五年八月十四日撤銷假釋，執行殘刑，於八十七年九月三日縮短刑期假釋出
    獄，於八十八年十月二十四日假釋期滿執行完畢。竟仍不知悔改，因缺錢花用，
    竟與于宗舜（另經判決）共同基於意圖為自己不法所有之概括犯意，欲以製造假
    車禍之方式恐嚇取財，分別於：
（一）九十年十月八日晚間七時四十五分許，與于宗舜基於共同犯意之連絡，在新竹
      市○○路與建功一路口，由于宗舜見車牌號碼ＩＵ─０七八五號車輛緩慢行經
      該處時，即分由甲○○故意以手碰撞車輛，製造假車禍後，由甲○○佯稱右手
      腕受傷，再由于宗舜在旁，以手搭住被害人丙○○肩部，向被害人丙○○稱撞
      到人不要想走等語，使被害人丙○○因而心生畏懼，在送二人至長春街之振鏗
      國術館敷藥後，二人即以手受傷，一個多月不能工作為由，要求賠償，且語帶
      威脅，稱若不賠錢不讓其離開等方式，向被害人丙○○恐嚇取得四千五百元，
      得手後由二人均分花用。
（二）二人又於同年十一月一日晚間八時四十分許，在新竹市○○路與光復路一０八
      巷口，重施故技，由甲○○見車牌號碼ＣＱ─０七七二號自小客車行經該處時
      ，即以右手碰該車後照鏡，佯稱遭被害人乙○○所駕之車輛撞擊發生車禍，攔
      下該車理論後，即由于宗舜出面以威脅口吻質疑被害人撞到人為何不處理而逃
      逸，要求前往不知情之徐富原所開設之長翔國術館推拿後，返回原地點，于宗
      舜與甲○○二人正以同前方式，向被害人乙○○恐嚇取財之際，恰巧被害人丙○○開車路過，見狀得知于宗舜等人再度犯案，報警而當場逮捕于宗舜、甲○○二人。
二、案經新竹市警察局第二分局報請臺灣新竹地方法院檢察署檢察官偵查起訴。
    理  由
一、訊據被告坦承前開犯行，核與被害人丙○○、乙○○等人指述相符，亦經同案被
    告于宗舜供述在卷，且前開被害人原既均與被告無仇怨，亦係因被告與同案被告
    于宗舜等人製造未受傷之假車禍而先受心理上之威脅，再加以被告係二人在場，
    並以前開要脅處理假車禍之言詞使被害人均因而心生畏懼，及其後被害人被迫簽
    發信用卡購物及交付財物等情，顯然被害人交付財物係因被告等二人之恐嚇言詞
    ，而心生畏懼所致，且被告前開犯行並經證人徐富原於警訊中証稱被告甲○○就
    醫時並無外傷，亦無骨折，僅以按摩搓揉後再敷以草藥包紮等語，及証人吳桂蘭
    於警訊中亦証稱同案被告于宗舜確二次至其店內第一次由被害人刷卡而取得金項
    鍊，第二次則藉口不能刷卡而未得手等語相符，復有被告甲○○未受傷之手部相
    片影本附卷可稽，被告自白核與事實相符，其前開犯罪事証明確，犯行堪以認定
    。
二、核被告所為，係犯刑法第三百四十六條第一項之恐嚇取財罪、同條第一項、第三
    項之恐嚇取財未遂罪。被告甲○○與于宗舜就前揭恐嚇取財及恐嚇取財未遂犯行
    間，有犯意聯絡及行為分擔，為共同正犯。被告前開恐嚇取財犯行及恐嚇取財未
    遂犯行，時間緊接，所犯又係構成要件相同之罪名，顯係基於概括犯意為之，為
    連續犯，依刑法第五十六條規定論以恐嚇取財罪，並加重其刑。被告甲○○前曾
    因違反懲治盜匪條例案件經臺灣高等法院臺中分院於七十九年八月三日判處有期
    徒刑七年確定，經送執行，於八十二年八月二十四日假釋，後經於八十五年八月
    十四日撤銷假釋，執行殘刑，於八十七年九月三日縮短刑期假釋出獄，於八十八
    年十月二十四日執行完畢，有臺灣高等法院被告全國前案紀錄表及臺灣新竹地方
    法院檢察署刑案資料查註紀錄表在卷可稽，其於刑之執行完畢後五年內再犯本件
    有期徒刑以上之罪，為累犯，依刑法第四十七條之規定加重其刑。爰審酌被告係
    受同案被告于宗舜之提議而二次觸犯前開罪行，其犯罪行為雖具有強烈之反社會
    性，惟念及被告使用之手段尚非具有嚴重之侵害性，且所取得之利益不多，被害
    人實際所受損害並不大，及其犯後坦承犯行，態度良好，尚有悔悟之意等一切情
    狀，量處如主文所示之刑，以示懲戒。
據上論斷，應依刑事訴訟法第二百九十九條第一項前段，刑法第二十八條、第五十六
條、第三百四十六條第一項、第四十七條，罰金罰鍰提高標準條例第一條前段，判決
如主文。
本案經檢察官鍾曉亞到庭執行職務。
中      華      民      國      九十二      年      九  月    二十六    日
                                臺灣新竹地方法院刑事第二庭
                                    法  官  王紋瑩
右正本證明與原本無異。
如不服本判決，應於判決送達後十日內向本院提出上訴狀( 應附繕本 )，上訴於
臺灣高等法院。
                                    書記官  馮玉玲
中      華      民      國      九十二      年      九  月    二十六    日
附錄本件論罪引用法條
刑法第三百四十六條
意圖為自己或第三人不法之所有，以恐嚇使人將本人或第三人之物交付者，處六月以
上五年以下有期徒刑，得併科一千元以下罰金。
以前項方法得財產上不法之利益，或使第三人得之者，亦同。
前二項之未遂犯罰之。


司法院資訊處製作；財團法人民間司法改革基金會備份。
